臺灣臺北地方法院民事裁定
111年度訴字第4647號
原      告  臺北醫學大學

法定代理人  林建煌  
訴訟代理人  盧明軒律師
            余晏芳律師
被      告  衛生福利部

法定代理人  薛瑞元  
上列當事人間請求給付契約價金事件，本院裁定如下：
    主  文
本件移送臺灣士林地方法院。
    理  由
一、按當事人得以合意定第一審管轄法院，但以關於由一定法律
    關係而生之訴訟為限；前項合意，應以文書證之；訴訟之全
    部或一部，法院認為無管轄權者，依原告聲請或依職權以裁
    定移送於其管轄法院，民事訴訟法第24條、第28條第1項分
    別定有明文。是當事人間以書面約定就其等因契約爭執涉訟
    時合意定第一審管轄法院者，當事人及法院均應受其拘束，
    非當事人單方所得片面捨棄或變更，除專屬管轄外，得排斥
    其他審判籍優先適用。如原告向非合意之管轄法院起訴，即
    違反兩造合意管轄之約定，法院認其無管轄權，自得依職權
    以裁定移送該合意之管轄法院（最高法院99年度台抗字第11
    0號、101年度台抗字第612號裁定意旨參照）。 
二、經查，本件原告起訴主張：被告之「108年度委託研究計畫-
    健康福祉科技整合照護示範場域推動計畫」之勞務採購案為
    伊所得標，兩造於民國108年7月4日簽訂委託研究計畫採購
    契約書（下稱系爭契約），約定契約總價為新臺幣（下同）
    1,380萬元，並採分段查驗、分期付款之方式，其中第1、2
    期款均已辦理計價付款完畢，剩餘第3期款為552萬元，原告
    於109年間已函被告繳交期末成果報告，並依被告要求修正
    期末報告內容，但被告於複驗後竟表示需依系爭契約第4條
    第1項規定減價驗收而扣減454萬9,241元（含減價收受金額1
    ,808,276元、未施作項目扣減價金2,379,310元、懲罰性違
    約金361,655元），惟此僅係被告片面主張，更已重複扣款
    、計罰，故被告實應如數給付上開款項，爰依系爭契約第5
    條、民法第490條規定，請求被告給付454萬9,241元等語，
    足見本件兩造係因系爭契約關係所生訴訟。又依系爭契約第
    15條第5項約定：「本契約……並以機關所在地之地方法院為
    第一審管轄法院。」（見本院卷第41頁），且被告之所在地
    為臺北市南港區乙節，有系爭契約所附招標資料及本院依職
    權查詢之被告網站資料（見本院卷第28、189頁）可稽，且
    據被告具狀稱：對於上開約定及本件應移轉兩造所合意之被
    告所在地即臺灣士林地方法院為管轄為同意等語（見本院卷
    第183頁），堪認兩造間已就系爭契約之相關爭議，合意由
    被告所在地之地方法院即臺灣士林地方法院為第一審管轄法
    院。且本件訴訟性質上非專屬管轄訴訟，則依前開說明，該
    合意管轄約款即得排除其他審判籍而優先適用，是以，本件
    訴訟應受前開合意之拘束，由臺灣士林地方法院為管轄法院
    ，茲原告向無管轄權之本院起訴，核屬違誤，爰依職權將本
    件移送於該管轄法院。
三、依民事訴訟法第28條第1項，裁定如主文。
中　　華　　民　　國　　111 　年　　10　　月　　3 　　日
                  民事第六庭    法　官　劉宇霖
以上正本係照原本作成。
如對本裁定抗告須於裁定送達後10日內向本院提出抗告狀，並繳
納抗告費新臺幣1,000元。
中　　華　　民　　國　　111 　年　　10　　月　　3 　　日
                                書記官　洪仕萱